【裁判字號】    95,簡上,176
【裁判日期】    950914
【裁判案由】    竊盜
【裁判全文】
臺灣臺北地方法院刑事判決             95年度簡上字第176號
上  訴  人  臺灣臺北地方法院檢察署檢察官
被      告  甲○○
上列上訴人因被告犯竊盜案件，不服本院中華民國九十五年六月
二十日九十五年度簡字第一六九九號第一審刑事簡易判決（聲請
簡易判決處刑書案號：臺灣臺北地方法院檢察署九十五年度速偵
字第二六四號）及移送併辦（九十五年度偵字第一四六一五號）
，提起上訴，本院管轄第二審之合議庭審理，判決如下︰
    主  文
原判決撤銷。
甲○○連續竊盜，累犯，處有期徒刑肆月，如易科罰金，以銀元
佰元即新臺幣玖佰元折算壹日。
    事  實
一、甲○○前於(一)民國九十年一月間，因違反毒品危害防制條例
    案件，經臺灣板橋地方法院板橋簡易庭以九十年度板簡字第
    一四０七號判決判處有期徒刑五月，確定後由檢察官簽發執
    行指揮書入監執行，於九十二年一月十二日執行完畢；嗣於
    (二)九十四年二、三月間，再因違反毒品危害防制條例案件，
    經臺灣基隆地方法院以九十四年度易字第一七五號判決判處
    有期徒刑八月確定，由檢察官簽發執行指揮書入監執行，於
    九十五年三月二十日執行完畢。
二、甲○○基於意圖為自己不法所有之概括犯意，先於(一)九十五
    年五月十七日晚間十時十分許，行經臺北市○○區○○街十
    一號景福宮前，因見四下無人，即徒手竊取置於該宮內供信
    眾捻香處櫃子中之免洗杯七條，價值約新臺幣（下同）二百
    十元，得手後，旋遭景福宮負責人丁○○當場發現而報警查
    獲，經警移送臺灣臺北地方法院檢察署（下稱臺北地檢署）
    檢察官訊問後，諭知限制住居後予以釋放，詎其仍未中斷前
    開意圖為自己不法所有之概括犯意，復於(二)同年六月二十八
    日下午二時二十分許，前往臺北市○○路○段二五０號四樓
    慈母宮前，見該宮發生火災甫遭撲滅、整理火場之際，乃進
    入宮內搜尋財物，並徒手竊取放置於桌上之金鎖片四片（價
    值約八千三百元）、金戒指一枚（價值約三千元）、仿古幣
    二枚及現金七百十元等財物得手，旋遭至慈母宮處理火場後
    續事宜之員警當場查獲。
三、上開二之(一)案件經丁○○訴由臺北市政府警察局中山分局移
    送臺北地檢署檢察官偵查後，聲請以簡易判決處刑；上開二
    之(二)之案件經臺北市政府警察局中正第二分局移送臺北地檢
    署檢察官移送併辦。
    理  由
一、證據之認定：
    上開事實二之(一)部分，業據證人即告訴人丁○○於警詢時證
    述明確（臺北地檢署九十五年度速偵字第二六四號卷第十、
    十一頁參照），並有贓物認領保管單一紙在卷可證（同上偵
    查卷第十七頁參照）；上開事實二之(二)部分，業據證人丙○○及乙○○於本院九十五年八月十七日審理時證述明確（本
    院當日審判筆錄參照），復有失竊報告一紙附卷足憑（臺北
    地檢署九十五年度偵字第一三三五九號卷第十三頁參照），
    且被告甲○○亦對上開事實二之部分於本院九十五年八月十
    七日審理時供承不諱（本院當日審判筆錄參照）。是依(一)前
    開證人丁○○之證述、(二)證人丙○○及乙○○之證述、(三)贓
    物認領保管單一紙及(四)失竊報告一紙等補強證據已足資擔保
    被告於本院審理中所為之上開任意性自白具有相當程度之真
    實性，而得確信被告前述自白之犯罪事實確屬真實，從而依
    刑事訴訟法第一百五十六條第一項及同條第二項規定，自得
    依被告前述自白及該補強證據認定被告確有為前述連續竊盜
    之犯行，本件事證明確，被告之犯行堪以認定。
二、論罪科刑之法律適用：
  (一)查被告甲○○行為後，刑法於九十四年二月二日公布，於九
    十五年七月一日施行，其中刪除刑法第五十六條，修正第二
    條規定。按行為後法律有變更者，適用行為時之法律，但行
    為後之法律有利於行為人者，適用最有利於行為人之法律，
    現行刑法第二條第一項訂有明文。此條規定乃與刑法第一條
    罪刑法定主義契合，而貫徹法律禁止溯及既往原則，係規範
    行為後法律變更所生新舊法律比較適用之準據法，是刑法第
    二條本身雖經修正，但刑法第二條既屬適用法律之準據法，
    本身尚無比較新舊法之問題，應一律適用裁判時之現行刑法
    第二條規定以決定適用之刑罰法律，合先敘明。又以本次刑
    法修正之比較新舊法，應就罪刑有關之共犯、未遂犯、想像
    競合犯、牽連犯、連續犯、結合犯，以及累犯加重、自首減
    輕暨其他法定加減原因（如身分加減）與加減例等一切情形
    ，綜其全部罪刑之結果而為比較，最高法院九十五年五月二
    十三日著有九十五年度第八次刑庭會議決議可資參照。茲就
    本件適用刑法法條新舊法比較之情形分論如下：
  1.查刑法第三百二十條第一項竊盜罪，法定刑得科銀元五百元
    以下罰金，依修正後刑法施行法增訂第一條之一規定：「中
    華民國九十四年一月七日刑法修正施行後，刑法分則編所定
    罰金之貨幣單位為新臺幣。九十四年一月七日刑法修正時，
    刑法分則編未修正之條文定有罰金者，自九十四年一月七日
    刑法修正施行後，就其所定數額提高為三十倍。但七十二年
    六月二十六日至九十四年一月七日新增或修正之條文，就其
    所定數額提高為三倍」；另刑法第三十三條第五款修正為：
    「主刑之種類如下：五、罰金：新臺幣一千元以上，以百元
    計算之」。是依修正後之法律，刑法第三百二十條第一項竊
    盜罪所得科處之罰金刑最高為新臺幣一萬五千元、最低為新
    臺幣一千元；然依被告行為時之刑罰法律，即罰金罰鍰提高
    標準條例第一條前段規定之提高倍數十倍及刑法第三十三條
    第五款規定之罰金最低額一元計算，該罪之罰金刑最高為銀
    元五千元，最低額為銀元一元，經依現行法規所定貨幣單位
    折算新臺幣條例予以折算後，最高額雖與新法同為新臺幣一
    萬五千元，然最低額僅為新臺幣三元。因此，比較上述修正
    前、後之刑罰法律，以被告行為時之舊法對其較為有利。
  2.被告行為時關於累犯之規定，修正前刑法第四十七條規定「
    受有期徒刑之執行完畢，或受無期徒或有期徒刑一部之執行
    而赦免後，五年以內再犯有期徒刑以上之罪者，為累犯，加
    重本刑至二分之一。」，而九十五年七月一日修正施行後之
    刑法第四十七條第一項則規定「受徒刑之執行完畢，或一部
    之執行而赦免後，五年以內故意再犯有期徒刑以上之罪者，
    為累犯，加重本刑至二分之一」，新舊法比較之結果，修正
    前刑法並無不利於被告，則依九十五年七月一日施行之刑法
    第二條第一項前段，適用行為時即修正前刑法第四十七條之
    規定。
  3.又被告行為時之易科罰金折算標準，修正前罰金罰鍰提高標
    準條例第二條前段（現已刪除）規定，就其原定數額提高為
    一百倍折算一日，則被告行為時之易科罰金折算標準，應以
    銀元三百元折算一日，經折算為新臺幣後，應以新臺幣九百
    元折算為一日。惟九十五年七月一日修正施行之刑法第四十
    一條第一項前段則規定：「犯最重本刑為五年以下有期徒刑
    以下之刑之罪，而受六個月以下有期徒刑或拘役之宣告者，
    得以新臺幣一千元、二千元或三千元折算一日，易科罰金。
    」，比較修正前後之易科罰金折算標準，以九十五年七月一
    日修正公布施行前之規定，較有利於被告，亦應適用修正前
    刑法第四十一條第一項前段規定，定其折算標準。
  4.綜合上述各條文修正前、後之比較，揆諸前揭最高法院決議
    及修正後刑法第二條第一項前段、後段規定之「從舊、從輕
    」原則，自應適用被告行為時之法律，即修正前刑法之相關
    規定及罰金罰鍰提高標準條例第一條前段、第二條之規定，
    予以論處。
  (二)核被告甲○○所為，係犯刑法第三百二十條第一項之竊盜罪
    。雖檢察官移送併辦意旨認被告所犯係刑法第三百二十一條
    第一項第五款之加重竊盜罪嫌，惟經證人丙○○及乙○○於
    本院九十五年八月十七日審理時證稱：當天景福宮之火災於
    上午六時許已經撲滅，被告進入竊盜之時間為同日下午一、
    二時許等語明確（本院當日審判筆錄參照），足見被告在景
    福宮竊盜之時間非趁火災之際為之，且經實行公訴全程到庭
    之檢察官於本院上開審理期日當庭以言詞更正起訴法條為刑
    法第三百二十條第一項之普通竊盜罪（同上筆錄參照），附
    此敘明。被告先後兩次竊盜犯行，時間緊接，方法相同，觸
    犯構成要件相同之罪，顯係基於概括犯意為之，為連續犯，
    依修正前刑法第五十六條之規定，以一罪論，並加重其刑。
  (三)聲請簡易判決處刑意旨雖未敘及被告於上開事實二之(二)之竊
    盜犯行，然此部分事實與檢察官聲請簡易判決處刑部分，既
    有裁判上一罪之連續犯關係，應為聲請效力所及，且經檢察
    官移送併辦，本院自應併予審究。
  (四)查被告有如事實一之部分所載之犯罪科刑執行情形，有臺灣
    高等法院被告全國前案紀錄表、起訴書及判決書各一份在卷
    可稽，其前受有期徒刑執行完畢，於五年以內再犯本件有期
    徒刑以上之罪，為累犯，應依修正前刑法第四十七條之規定
    加重其刑。
  (五)檢察官上訴意旨認原判決未及審酌被告於上開事實二之(二)之
    竊盜犯行，請求撤銷原判決，為有理由，原判決既有上開可
    議之處，自屬無可維持，應由本院予以撤銷改判。
  (六)爰審酌被告犯罪之動機、目的、手段，所生危害不大，且其
    犯罪後知所悔悟，態度良好等一切情狀，量處如主文所示之
    刑，並依修正前刑法第四十一條第一項前段之規定，諭知易
    科罰金之折算標準。
據上論斷，應依刑事訴訟法第四百五十五條之一第一項、第三項
、第三百六十九條第一項前段、第三百六十四條、第二百九十九
條第一項前段，現行刑法第二條第一項前段，修正前刑法第五十
六條、第三百二十條第一項、第四十七條、第四十一條第一項前
段，罰金罰鍰提高標準條例第一條前段，修正前罰金罰鍰提高標
準條例第二條，現行法規所定貨幣單位折算新臺幣條例第二條，
判決如主文。
本案經檢察官蘇維達到庭執行職務。
中    華    民    國    95    年    9     月    14    日
                  刑事第九庭審判長法  官  蘇素娥
                                  法  官  葉珊谷
                                  法  官  林怡秀
本件正本證明與原本無異。
本件不得上訴。
                                  書記官  林義盛
中    華    民    國    95    年    9     月    14    日
附錄本案論罪科刑法條全文：
中華民國刑法第三百二十條
意圖為自己或第三人不法之所有，而竊取他人之動產者，為竊盜
罪，處五年以下有期徒刑、拘役或五百元以下罰金。
意圖為自己或第三人不法之利益，而竊佔他人之不動產者，依前
項之規定處斷。
前二項之未遂犯罰之。


司法院資訊處製作；財團法人民間司法改革基金會備份。
